---
documentclass : article
font : 12pt
lang: fr
pappersize : a4paper
title : Introduction à la programmation scientifique
geometry: margin=1in
linestretch: 1
date: "`r format(Sys.time(), '%d %B %Y')`"
header-includes:
    - \usepackage{times}
    - \usepackage{fancyhdr}
    - \pagestyle{fancy}
    - \fancyhead[CO,CE]{}
    - \fancyfoot[CO,CE]{Introduction à la programmation scientifique}
    - \fancyfoot[LE,RO]{\thepage}
output:
  pdf_document:
      highlight: tango
      toc: yes
      toc_depth: 3
      fig_caption: yes
      keep_tex: yes
      latex_engine: pdflatex
      number_section: yes  

---


# Intro les grands





Les grands points pour la publication
définir des bonnes pratques ...

=> refaire une fi

par()
  mar
  lwd
  lty
  fig()

multi figure => layout et fig

automat

plot()
axis()
box()
title()
points()
lines()
polygons()
text()
mtext()
legend()




pch
lwd
lty


layout()

barplot()
boxplot()
hist()


=> couleur
=> font()
=> 




Faire quelque chose de visuellement attrayant !
Placement de plusieurs images par figures, légendes, etc.
 la programmation en tant que telle.
 mostly with ggplot. plotting multiple regressions by a grouping variable
 Je ne connais pas assez les commandes disponibles.
I find it hard to edit, as sometimes R is not user-friendly (in comparison to click/drag-and-drop softwar
  Représentation simultanée de 3 (ou +) variables quantitatives corrélées entre elles. Automatisation de la production de figures.

Getting axes to cooperate
colorisation et graphiques 3 D

 Difficulté a compléter toutes les détails dans R. Le temps est aussi un très grand facteur! C'est tjs trop long!
I sometimes try to use ggplot but I find it confusing.
 I have very limited knowledge of the resources available and struggle with high dimensionality
 color schemes, standards for publication

 rouver une façon claire de transmettre mes résultats ou une idée par le biais de graphiques.


 know and use all the graphical applications

=> Kev compléter liste
 [QQ example](http://kevincazelles.fr/rgraphics/2015/12/04/r-and-graphics.html)



\newpage

#  Introduction à la programmation scientifique

Programmer c'est trop cool !





\newpage

# L'interface R

Ici les ressources ?

## Historique

## Types d'objets

## Lire des fichiers

## Écrire des fichiers

## Faire des scripts

```{r, echo=FALSE}
knitr::read_chunk("./scripts/script1.R")
```

```{r first}
<<script1A>>
print(vec1)
```

deuxième bout de code

```{r second}
<<script1B>>
```



## Charger des librairies






\newpage

#  Manipulation des données

## indexation des objets

```{r, echo=FALSE}
knitr::read_chunk("./scripts/script2.R")
```

```{r dataframe1}
<<script2A>>
```



## split

## merge

## tableau croisé







\newpage

# Outils mathématiques de base

## opérations de base

## sommes, produits

```{r addition}
# une addition avec R.
2+3
# une somme sur un vecteur
sum(c(2,5,1,9))
```

## produit matriciel

## analyse de vecteurs propres






\newpage

# Fonctions

## environnemnts









\newpage

# Récursions

## For loop

## While

## apply (et autres)












\newpage

# Algorithmes

## Énoncés conditionnels

## Planifier une séquence d'opérations




\newpage

# Processus stochastiques






\newpage

# Optimisation des scripts
